【裁判字號】    97,交聲,1607
【裁判日期】    971031
【裁判案由】    交管條例聲異
【裁判全文】
臺灣板橋地方法院交通事件裁定        97年度交聲字第1607號
原處分機關  交通部公路總局臺北區監理所板橋監理站
異  議  人
即受處分人  甲○○
上列異議人即受處分人因違反道路交通管理處罰條例案件，不服
原處分機關於中華民國97年6 月16日所為之裁決處分（裁決書案
號：板監裁字第裁41-AEW887975號），聲明異議，本院裁定如下
：
    主  文
異議駁回。
    理  由
一、聲明異議意旨略以：異議人即受處分人甲○○於民國97年5
    月17日下午2 時24分許，將其所有之車牌號碼P52-781 號重
    型機車停放於臺北市○○路24號前劃設有黃實線路段之路邊
    ，經臺北市政府警察局士林分局文林派出所（下稱原舉發機
    關）警員以異議人在設有禁止停車標線之處所停車為由，逕
    行掣單舉發；惟查，依道路交通管理處罰條例第56條第3 項
    規定，駕駛人有違規停車之行為時，交通勤務警察應先責令
    駕駛人將車輛移置適當處所，惟本件舉發當時，警員並未先
    責令異議人將機車移置他處，即逕行開單舉發，顯有違法；
    經異議人申訴後，原處分機關仍以異議人違規事證明確，而
    為裁罰之處分，爰依法聲明異議云云。
二、按禁止停車線為黃實線，用以指示禁止停車路段，道路交通
    標誌標線號誌設置規則第168 條第1 項、第2 項定有明文。
    次按汽車（包括機器腳踏車）駕駛人在設有禁止停車標誌、
    標線之處所停車者，處新臺幣（下同）600 元以上1,200 元
    以下罰鍰，道路交通管理處罰條例第56條第1 項第4 款亦有
    明文。
三、經查，本件異議人即受處分人甲○○於97年5 月17日下午2
    時24分許，將其所有之車牌號碼P52-781 號重型機車停放於
    臺北市○○路24號前劃設有黃實線、禁止停車路段之路邊，
    經原舉發機關警員以異議人在設有禁止停車標線之處所停車
    為由，逕行掣單舉發等事實，有原舉發機關所掣發之北市警
    交字第AEW887975 號舉發違反道路交通管理事件通知單1 紙
    在卷可稽，且為異議人所不爭執，自堪信屬實；是異議人確
    有於前揭時、地，在設有禁止停車標線處所停車之違規行為
    ，堪以認定。至異議人雖辯稱：依道路交通管理處罰條例第
    56條第3 項規定，駕駛人有違規停車之行為時，交通勤務警
    察應先責令駕駛人將車輛移置適當處所，本件舉發當時，警
    員並未先責令伊將機車移置他處，即逕行開單舉發，顯有違
    法云云；惟按道路交通管理處罰條例第56條第3 項規定：「
    第1 項情形，交通勤務警察、依法令執行交通稽查任務人員
    或交通助理人員，應責令汽車駕駛人將車移置適當處所；如
    汽車駕駛人不予移置或不在車內時，得由該交通勤務警察、
    依法令執行交通稽查任務人員或交通助理人員為之」，核諸
    該條文之規範意旨，係為避免違規停車之車輛阻礙交通順暢
    、影響交通秩序，故而課予駕駛人移置車輛之義務，且於駕
    駛人不予移置或無法移置時，得由警員代為之（即一般所稱
    之拖吊保管），亦即違規停車之駕駛人除應受同條第1 項所
    規定之罰鍰處分外，並有依同條第2 項規定移置車輛之義務
    ，非謂責令移置車輛係裁處罰鍰之前置條件；異議人辯稱警
    員未先責令其移置車輛，即開單舉發，顯有違法云云，尚屬
    誤會。綜上所述，本件異議人於前揭時、地，在設有禁止停
    車標線（裁決書誤載為「標誌」，應予更正）處所停車之違
    規行為，事證明確；原處分機關以異議人違反道路交通管理
    處罰條例第56條第1 項第4 款規定，裁處罰鍰600 元，核無
    不當；本件異議人之異議為無理由，應予駁回。
據上論斷，應依道路交通案件處理辦法第19條規定，裁定如主文
。
中    華    民    國    97    年    10    月    31    日
                    交通法庭  法  官  劉景宜
以上正本證明與原本無異。
如不服本裁定，得自收受送達之日起5 日內向本院提出抗告狀。
                              書記官  謝秀青
中    華    民    國    98    年    6     月    30    日


司法院資訊處製作；財團法人民間司法改革基金會備份。
